Inventaris van het archief van de Koninklijke Landmacht: Militair Geneeskundige Onderdelen, 1894-1940
Nationaal Archief, Den Haag
- Legerapotheker 1940, 25
  - Staat houdende een overzicht van de taken van de Militair Pharmaceutische Dienst ten tijde van oorlog of oorlogsgevaar., z.j.; 118; 1 stuk
    Oorspronkelijk bijlage bij een niet overgeleverd document.
  - Lijst houdende de eenheidsverpakking voor de depots van geneesmiddelen., z.j.; 119; 1 stuk
  - Staat van een eenheid geneesmiddelen voor 1000 personen per maand., z.j.; 120; 1 stuk
- IVe Ziekenstalafdeling 1940, 26
  - Briefwisseling met de commandant van het IVe Legerkorps betreffende de opgave van benodigde gelden voor de uitbetaling van soldij., 1940; 121; 2 stukken
  - Stukken betreffende de sterkte van de IVe Ziekenstalafdeling., 1940; 122; 3 stukken
  - Briefwisseling betreffende een overzicht van de gebeurtenissen van 9- 14 mei 1940 van IVe Ziekenstalafdeling., 123; 3 stukken
  - Stukken betreffende de verpleging en verzorging van paarden die bij de terugtocht in mei 1940 in Hilversum zijn achtergebleven., 124; 1 omslag
  - Stukken betreffende het inleveren van veterinair materiaal., 1940; 125; 3 stukken
  - Briefwisseling met de legerpaardenarts betreffende de opgave van de vermissing van paardenartsen, de legering van paarden materiaal en dienstdoende paardenartsen., 1940; 126; 2 stukken
  - Rapporten betreffende de behandeling van paarden., 1940; 127; 2 stukken
  - Stukken betreffende het afmaken van rijkspaarden., 1940; 128; 1 omslag
  - Brief van de commandant IVe Ziekenstalafdeling aan de officier van justitie betreffende een geval van desertie. Minuut., 1940; 129; 1 stuk
    Bevat een passage waarin melding wordt gemaakt van de verbranding van het archief van voor en tijdens de meidagen 1940
  - Circulaire van de commandant IVe Legerkorps inzake bevelen voor de veterinaire dienst., 1940; 130; 1 stuk